【裁判字號】    95,訴,1427
【裁判日期】    951106
【裁判案由】    毒品危害防制條例
【裁判全文】
臺灣彰化地方法院刑事判決              95年度訴字第1427號
公  訴  人  臺灣彰化地方法院檢察署檢察官
被      告  甲○○
上列被告因違反毒品危害防制條例案件，經檢察官提起公訴（九
十五年度毒偵字第二八一二號、第二八六五號），本院認有刑事
訴訟法第二百七十三條之一第一項之情形，裁定改由受命法官獨
任進行簡式審判程序，判決如下：
    主  文
甲○○施用第一級毒品，累犯，處有期徒刑玖月，扣案之海洛因
壹包（驗餘淨重零點貳貳公克），沒收銷燬之；又施用第一級毒
品，累犯，處有期徒刑玖月，扣案之海洛因貳包（合計驗餘淨重
零點貳公克），均沒收銷燬之。應執行有期徒刑壹年肆月。扣
案之海洛因包（其中壹包驗餘淨重零點貳貳公克，另貳包合計
驗餘淨重零點貳公克），均沒收銷燬之。
    犯罪事實及理由
一、事實部分：
    甲○○曾於民國（下同）九十年間，因違反毒品危害防制條
    例案件，經本院以九十年度訴字第三九六號判決判處有期徒
    刑九月、四月，應執行有期徒刑十一月，其不服提起上訴，
    經臺灣高等法院臺中分院駁回其上訴而告確定，入監執行，
    業於九十三年一月十四日縮短刑期執行完畢。又其前因施用
    毒品案件，先後二次經裁定移送觀察、勒戒後，均認無繼續
    施用毒品之傾向，分別由本院於八十七年六月十八日以八十
    七年度訴字第四八一號刑事判決為免刑判決及臺灣彰化地方
    法院檢察署檢察官於八十八年一月四日以八十七年度偵字第
    六０一三號為不起訴處分確定；復於八十九年間，又因施用
    毒品案件，經檢察官聲請，再由本院以八十九年度毒聲字第
    二二二九號裁定移送強制戒治，自八十九年五月八日起送臺
    灣雲林戒治所施以強制戒治滿三月後，其成效經評定合格，
    無繼續戒治必要，復經本院以八十九年度毒聲字第五四０八
    號裁定停止戒治，所餘戒治期間付保護管束，惟其於保護管
    束期間又因違反保護管束應遵守事項情節重大，經本院以九
    十年度毒聲字第九六一號裁定撤銷停止戒治，令入戒治處所
    施以殘餘期間之強制戒治，迄九十年十月二十八日戒治期滿
    ，所犯刑事案件部分，則經本院以八十九年度訴字第七九二
    號刑事判決判處有期徒刑六月確定（業已執行完畢）；再因
    施用毒品案件，經本院以九十年度訴字第三九六號刑事判決
    判處有期徒刑九月、四月，應執行有期徒刑十一月，其不服
    提起上訴，經臺灣高等法院臺中分院駁回其上訴而告確定（
    業已執行完畢）；又其於九十三年間，另因施用毒品案件，
    經本院於九十三年九月二十二日以九十三年度訴字第一一二
    二號刑事判決判處有期徒刑一年二月，因有併案部分未及審
    酌，經檢察官提起上訴，由臺灣高等法院臺中分院以九十三
    年上訴字第一七七三號刑事判決改判有期徒刑一年四月確定
    （業已執行完畢）。詎其仍不知悔改，於強制戒治執行完畢
    釋放後五年內，復基於施用第一級毒品海洛因之犯意，於九
    十五年七月八日某時許，在彰化縣員林鎮○○路山區某處，
    以將第一級毒品海洛因摻入香煙內，點火加以吸食之方式，
    施用第一級毒品海洛因一次；另基於施用第一級毒品海洛因
    之犯意，於九十五年七月十一日晚上八時許，在彰化縣員林
    鎮○○路山區某處，以將第一級毒品海洛因摻入香煙內，點
    火加以吸食之方式，施用第一級毒品海洛因一次。嗣先於九
    十五年七月十日下午一時許，在彰化縣員林鎮○○路○段四
    ０一號（７－１１超商），為警查獲，並當場扣得第一級毒
    品海洛因一包（驗餘淨重０點二二公克）；復於九十五年七
    月十二日下午一時五十分許，在其位於彰化縣員林鎮○○里
    ○○路一五一之六號前為警查獲，並當場扣得第一級毒品海
    洛因二包（合計驗餘淨重０點二三公克）。
二、被告甲○○於本院準備程序中，就上揭犯罪事實均為有罪之
    陳述，且所犯係死刑、無期徒刑、最輕本刑為三年以上有期
    徒刑以外之罪，經本院合議庭依刑事訴訟法第二百七十三條
    之一第一項之規定，裁定由受命法官一人獨任進行簡式審判
    程序。
三、本案證據：
    (一)被告甲○○迭於警、偵訊中及本院行準備程序與審理時
        之自白。
    (二)彰化縣警察局九十五年七月十日委託檢驗尿液代號與真
        實姓名對照認證單（見彰警少字第二九三三０號警卷第
        十六頁）、彰化縣警察局田中分局九十五年七月十二日
        委託檢驗尿液代號與真實姓名對照認證單（見田警分偵
        字第０九五０００一七三一號警卷第十二頁）、詮昕科
        技股份有限公司九十五年七月二十一日及九十五年七月
        二十一日濫用藥物尿液檢驗報告（見九十五年度毒偵字
        第二八一二號偵查卷第十五頁、九十五年度毒偵字第二
        八六五號偵查卷第十二頁）各一紙。
    (三)扣案之第一級毒品海洛因三包（其中一包驗餘淨重０點
        二二公克，另二包合計驗餘淨重０點二三公克）。
    (四)彰化縣警察局搜索扣押筆錄（見彰警少字第二九三三０
        號警卷第十一頁）、彰化縣警察局田中分局搜索扣押筆
        錄（見田警分偵字第０九五０００一七三一號警卷第四
        頁）、彰化縣警察局少年警察隊查獲涉嫌毒品危害防制
        條例毒品初驗報告書（見彰警少字第二九三三０號警卷
        第十四頁）、法務部調查局九十五年七月二十八日調科
        壹字第一四００一三一五二號及九十四年十一月二十三
        日調科壹字第一四００一二二一二號鑑定通知書各一紙
        （見九十五年度毒偵字第二八一二號偵查卷第十九頁、
        本院卷第十八頁）。
    (五)臺灣高等法院被告前案紀錄表及臺灣彰化地方法院檢察
        署刑案資料查註紀錄表各一份。
四、應依刑事訴訟法第二百七十三條之一第一項、第二百九十九
    條第一項前段、第三百十條之二、第四百五十四條第一項，
    毒品危害防制條例第十條第一項、第二十三條第二項、第十
    八條第一項前段，刑法第十一條、第四十七條、第五十一條
    第五款，判決如主文。
五、如不服本判決，應於判決送達後十日內，向本院提出上訴狀
    （須附繕本），上訴於臺灣高等法院臺中分院。
本案經檢察官張尹敏到庭執行職務。
中    華    民    國    95    年    11    月    6     日
                  刑事第一庭          法  官  簡璽容
以上正本證明與原本無異。
如不服本判決，應於判決送達後十日內向本院提出上訴狀 (須附
繕本 )。
中    華    民    國    95    年    11    月    6     日
                                      書記官  陳錫威
附錄本案論罪科刑法條全文：
毒品危害防制條例第10條
施用第一級毒品者，處 6 月以上 5 年以下有期徒刑。
施用第二級毒品者，處 3 年以下有期徒刑。


司法院資訊處製作；財團法人民間司法改革基金會備份。
